# 售后回购处理探讨

提问人：小雨神 12345 时间：2019-12-02 06:30:24
请教陈版及各位，关于售后回购处理，我看计学撮要 2015 年问题 4-2-3中，提到有两种不同的处理方法，一种是按照实际销售资产处理，收益计入递延收益科目，与租金费用按期互相抵消。另一种是按照抵押借款的形式，将借款计入长期应付款中，实质为融资租赁。
在 2015 年计学撮要中，写道国际准则 17 号第 60 段中认为，可以两种方法任选其一，并将其作为企业的一项会计政策。现在想请问的有如下两个问题：
1 、在两种方法的选择中，是否需要先判断租赁行为是融资租赁还是经营租赁？还是说，只要是售后回租则都应该保持一贯性，按管理层的想法选择一个即可？
2 、新租赁准则下，目前是否两种方法都适用？还是更加倾向于抵押借款的方式？
非常感谢！

回答人：chenyiwei
1 、现行（ 2006 版）准则下，应首先判断售后回租是构成融资租赁还是经营租赁，只有融资租赁才有上述会计政策选择权。售后回租形成的经营租赁应按租赁准则和《企业会计准则解释第 2 号》第六条规定处理。
2 、新租赁准则下，站在承租人角度不再区分经营租赁和融资租赁，而是要求首先评估确定售后租回交易中的资产转让是否属于销售，“售后租回交易中的资产转让属于销售的，承租人应当按原资产账面价值中与租回获得的使用权有关的部分，计量售后租回所形成的使用权资产，并仅就转让至出租人的权利确认相关利得或损失”。在目前最常见的售后回租融资模式下，按照新准则的做法相当于就是资产抵押借款，现行准则下出售资产价款与原账面价值之间的差额确认递延收益的做法将不再适用。